臺灣基隆地方法院基隆簡易庭民事判決
　　　　　　　　　　　　　　　　　　100年度基簡字第754號
原　　　告　萬泰商業銀行股份有限公司
法定代理人　盧正昕
訴訟代理人　蘇義欽
被　　　告　簡德霖
上列當事人間請求給付借款事件，本院於中華民國100年12月22
日言詞辯論終結，判決如下：
    主  文
被告應給付原告新臺幣拾貳萬伍仟陸佰伍拾元，及其中新臺
幣拾壹萬玖仟玖佰伍拾肆元自民國九十七年十月二十一日起至
清償日止，按年息百分之二十計算之利息。
訴訟費用新臺幣仟伍佰拾元由被告負擔。
本判決得假執行。
    事實及理由要領
一、按訴狀送達後，原告不得將原訴變更或追加他訴，但擴張或
    減縮應受判決事項之聲明者，不在此限，民事訴訟法第255
    條第1項第3款定有明文。查本件原告起訴時原請求被告給付
    新臺幣（下同）341,200元，及其中319,954元自98年2月24
    日起至清償日，按年息20％計算之利息，嗣於100年11月30
    日具狀減縮前開聲明為被告應連帶給付原告325,653元，及
    其中319,954元自97年10月21日起至清償日止，按年息20％
    計算之利息，核與前開規定相符，應予准許。
二、原告起訴主張：被告於民國（下同）90年2月22日與原告訂
    立小額循環信用貸款契約，約定以原告發行之GEORGE&MARY
    現金卡為工具循環使用，並約定被告若未依約定按期清償本
    息，即喪失期限利益，全部債務視為到期並提前終止契約。
    詎被告自97年10月20日起即未依約給付，尚欠如主文第1項
    所示之本金、利息未清償等語，為此提起本件訴訟，並聲明
    如主文第1項所示。
三、被告則辯稱其確實積欠原告上開款項，惟尚積欠其他銀行借
    款無力償還，而向法院聲請更生，其他銀行同意其以分180
    期零利率，每期新臺幣（下同）9,536元之方案攤還，被告
    並因而撤回更生之聲請，惟原告不同意此方案，僅同意被告
    分100期攤還，致被告雖有還款誠意，惟無力清償本件本金
    及利息云云；並聲明請求駁回原告之訴。
四、經查：原告主張之事實，業據其提出與所述相符之小額循環
    信用貸款申請書、交易紀錄表等件影本為證，復為被告所不
    爭執，應堪信為真實。至被告雖以積欠多家銀行借款而無力
    一次清償云云抗辯，惟按債務人無為一部清償之權利，民法
    第318條第1項前段定有明文，又有無資力償還，乃係執行問
    題，不得據為不負履行義務之抗辯（最高法院19年上字第17
    33號判例意旨參照），是被告所辯，均不可採。從而，原告
    依現金卡使用契約之法律關係，請求被告給付如主文第1項
    所示之本金及利息，為有理由，應予准許。
五、又本件係就民事訴訟法第427條第1項規定之適用簡易程序訴
    訟所為被告敗訴之判決，爰依民事訴訟法第436條第2項、第
    389條第1項第3款，依職權宣告假執行。
六、本件訴訟費用額3,530元（即第一審裁判費）應由被告負擔
    ，併諭知如主文第2項所示，逾3,530元之裁判費因原告減縮
    訴之聲明，故應由原告自行負擔，附此敘明。
七、據上論結，本件原告之訴為有理由，依民事訴訟法第436條
    第2項、第78條、第87條第1項、第389條第1項第3款，判決
    如主文。
中    華    民    國    100    年    12    月    30   日
                  基隆簡易庭法  官  姚貴美
以上正本係照原本作成。
對於本件判決如有不服，應於收受送達後20日內向本院提出上訴
書狀，上訴於本院合議庭，並按他造當事人之人數附具繕本。
中    華    民    國    100    年    12    月    30   日
                            書記官  莊惠雯